最高法院刑事判決　　　　　　　　　111年度台上字第3786號
上　訴　人　張喬志



上列上訴人因違反毒品危害防制條例案件，不服臺灣高等法院臺
中分院中華民國111年5月18日第二審判決（111年度上訴字第329
號，起訴案號：臺灣彰化地方檢察署110 年度偵字第1310、1964
號），提起上訴，本院判決如下：
    主  文
上訴駁回。
    理  由
一、刑事訴訟法第377 條規定，上訴於第三審法院，非以判決違
    背法令為理由，不得為之。是提起第三審上訴，應以原判決
    違背法令為理由，係屬法定要件。如果上訴理由書狀並未依
    據卷內訴訟資料，具體指摘原判決不適用何種法則或如何適
    用不當，或所指摘原判決違法情事，顯與法律規定得為第三
    審上訴理由之違法情形不相適合時，均應認其上訴為違背法
    律上之程式，予以駁回。
二、本件原審審理結果，認定上訴人張喬志有如第一審判決事實
    欄所載販賣第二級毒品共7 次（即第一審判決附表〈下稱附
    表〉編號1至6、9 所示），及同時販賣第二級毒品及第三級
    毒品共2次（即附表編號7、8 所示，均依想像競合從一重論
    以販賣第二級毒品罪）之犯行，因而維持第一審對上訴人科
    刑部分之判決，駁回上訴人在第二審對於刑之上訴，已詳敘
    其理由。
三、毒品危害防制條例第17條第1 項所謂「供出毒品來源，因而
    查獲其他正犯或共犯者」，係指具體提供毒品來源之資訊，
    使調查或偵查犯罪之公務員知悉，而對之發動調查或偵查，
    並據以查獲其他正犯或共犯而言。且二者間須有因果關係，
    始能適用上述減輕或免除其刑之寬典。原判決已敘明上訴人
    供出毒品來源為謝聰良部分，雖已為彰化縣警察局彰化分局
    查獲，並經臺灣彰化地方檢察署檢察官以110年度偵字第958
    2 號提起公訴。惟依該起訴書犯罪事實所載，謝聰良係於民
    國110年8月9 日販賣第二級毒品甲基安非他命予上訴人，販
    賣時間係在本案上訴人各次販賣毒品犯行後。嗣原審再函詢
    臺灣彰化地方檢察署有無因上訴人之供述，因而查獲謝聰良
    販賣毒品案件，經該署函覆稱：謝聰良所涉販賣毒品案件，
    除上開案件外，並未查獲其他毒品案件。且謝聰良於原審亦
    證稱：除上開案件外，並無其他轉讓或販賣毒品案件被偵辦
    等語。是縱使謝聰良確因上訴人之供出而被查獲於110年8月
    9 日販賣毒品與上訴人，揆之首揭說明，仍與毒品危害防制
    條例第17條第1 項規定不符，自難援引上開規定減免其刑。
    所為論敘，經核於法無違。上訴意旨置原判決已明白說明之
    事項於不顧，仍執陳詞，以其已供出毒品上游謝聰良，且尚
    能提供其他毒品上游之資訊，請待其提供資訊後再為判決云
    云，指摘原判決未依上開規定予以減輕其刑，有所違誤，難
    認係適法之第三審上訴理由。本件上訴違背法律上之程式，
    應予駁回。
據上論結，應依刑事訴訟法第395條前段，判決如主文。
中    華    民    國   111    年    8     月    10    日
                  刑事第八庭審判長法  官  何  菁  莪  
                                  法  官  何  信  慶  
                                  法  官  朱  瑞  娟  
                                  法  官  高  玉  舜  
                                  法  官  劉  興  浪  
本件正本證明與原本無異
                                  書記官
中    華    民    國   111    年    8     月    15    日